臺灣花蓮地方法院交通事件裁定　　　　100年度交聲字第227號
原處分機關　交通部公路總局臺北區監理所花蓮監理站
異　議　人
即受處分人　林瑞棋
上列異議人即受處分人因違反道路交通管理處罰條例案件，對於
交通部公路總局臺北區監理所花蓮監理站100年7月14日所為之裁
決處分（處分案號：花監違字第裁44-P00000000號）聲明異議，
本院裁定如下：
    主  文
異議駁回。
    理  由
一、原處分意旨略以：本件異議人即受處分人林瑞棋，前曾於民
    國 99年9月25日21時25分許，因有計程車駕駛人，未向警察
    機關辦理執業登記，領取執業登記證，即行執業之違規行為
    ，而為警製單舉發，嗣異議人於上揭處罰後，仍未辦理執業
    登記證，而於 100年1月27日14時50分許，為警在省道台8線
    長春祠前查獲有執業之情形，而以異議人有違反道路交通管
    理處罰條例第 36條第2項之行為舉發。案移原處分機關，認
    異議人違規屬實，而依法裁處異議人吊銷職業大貨車駕駛執
    照，並於1年內不得考領。
二、異議意旨略以：異議人確有於上揭違規行為，然因其係持有
    職業大貨車駕駛執照，本案違規當時係駕駛營業小客車，若
    吊銷職業大貨車駕駛執照對異議人家庭、生計造成極大影響
    ，且依道路交通管理處罰條例第 68條及36條第2項僅能吊銷
    其營業小客車駕駛執照等語。
三、按計程車駕駛人，未向警察機關辦理執業登記，領取執業登
    記證，即行執業者，處新臺幣1,500元以上3,600元以下罰鍰
    。計程車駕駛人，不依規定辦理執業登記，經依前項處罰仍
    不辦理者，吊銷其駕駛執照；又汽車駕駛人，因違反本條例
    及道路交通安全規則之規定，受吊銷駕駛執照處分時，吊銷
    其執有各級車類之駕駛執照，道路交通管理處罰條例第36條
    第1項、第2項、第68條第1項分別定有明文。經查：
    (一)本件異議人曾於99年9月25日21時25分，駕駛車牌號碼560
      -LK 號營業小客車，因有計程車駕駛人，未向警察機關辦
      理執業登記，領取執業登記證，即行執業之違規行為，而
      為警製單舉發處罰後，異議人仍未依規定辦理執業登記，
      復於 100年1月27日14時50分許，在省道台8線長春祠前執
      業為警查獲等情，除為異議人自承在卷外，復有花蓮縣警
      察局花警交字第P00000000號、原處分機關 100年8月25日
      北監花四字第1000010403號函附花警交字第 P00000000號
      舉發違反道路交通管理事件通知單各 1份附卷足憑，則異
      議人確有計程車駕駛人，未向警察機關辦理執業登記，領
      取執業登記證，即行執業經處罰後，仍未辦理執業登記證
      而執業之情形，應堪認定。
    (二)異議人雖辯稱：其所駕駛係營業小客車，依道路交通管理
      處罰條例第 68條第1項，應吊銷其職業小客車駕駛執照而
      非職業大貨車駕駛執照云云。然道路交通管理處罰條例第
      68條修正理由，係因舊法將違規駕駛人所持有各級車類之
      駕駛執照一併「吊扣」，失之過苛，影響人民工作及生活
      甚鉅，乃於94年12月14日修正時將原條文中「吊扣或」三
      字刪除，而不再於違規人受吊扣處罰時，吊扣各級駕駛執
      照，至「吊銷」駕駛執照部分，則仍依法必須吊銷各級駕
      駛執照，此觀之上揭立法理由及修正前後之條文至明，且
      此項規定並無賦予處分機關裁量權限，是異議人認僅能吊
      銷其職業小客車駕駛執照云云，顯有誤會。本件原處分機
      關裁處吊銷異議人所持有之職業大貨車駕駛執照，於法即
      無不當。異議人之異議，尚難認有理由，應予駁回。
據上論斷，應依道路交通案件處理辦法第18條，裁定如主文。
中    華    民    國   100    年    9     月    9     日
                  交通法庭      法  官  林恒祺
上列正本證明與原本無異。
如對本裁定不服，應於送達後5 日內，向本院提出抗告狀（應抄
附繕本）。
中    華    民    國   100    年    9     月    13    日
                                書記官